---
title: Estimación del área bajo la curva del progreso de enfermedad AUDPC
author: Carlos Neftaly
date: '2018-02-09'
slug: estimacion-audpc
categories:
  - Epidemiologia
  - Estadistica
  - Fitopatologia
  - R
tags:
  - AUDPC
  - Fitopatologia
  - R
  - Severidad
bibliography: audpc.bib

---

El área bajo la curva del progreso de enfermedad es una medida cuantitava de la intensidad de la enferemedad en el tiempo. Esta es usada en fitopatología para comparar la resistencia a la enfermedad entre cultivares, sitios, estrategias de manejos, entre otras. Su estimación se basa en el método trapezoidal y el uso de la ecuación propuesta en @Jeger2001 para calcular el valor: 

\[ A_k=\sum_{i=1}^{N_i-1}\frac{y_i+y_{i+1}}{2}(t_{i+1}-t_i) \]

Siendo $Y$ la severidad en un punto en $t$ dado.

Veamos dos posibilidades de conducir este análisis en R: 

1. En nuestro caso, creamos un vector con 4 mediciones de severidad:
```{r}
s0 <- 1
s1 <- 2
s2 <- 7
s3 <- 7.5
severidad <- c(s0, s1, s2, s3)
```

2. Agregar un segundo vector que contiene los tiempos de medición de la severidad:


```{r}
t0 <- 0
t1 <- 2
t2 <- 5
t3 <- 6
tiempo <- c(t0, t1, t2, t3)
```

3. Graficamos la severidad con respecto al tiempo obteniendo los trapecios: 

```{r}
plot(tiempo, severidad, ylim = c(0, (s3 + 1)), xlim = c(0, (t3 + 0.5)), xlab = "Tiempo", 
    ylab = "Severidad (%)", type = "o", pch = 19, col = "mediumblue", main = "Cálculo de AUDPC")
mtext("=t0", 1, at = 0.3, 1)
mtext("=t1", 1, at = 2.3, 1)
mtext("=t2", 1, at = 5.3, 1)
mtext("=t3", 1, at = 6.3, 1)

# Ahora ilustremos el área bajo la curva de desarollo de la enfermedad con
# rectángulos:
rect(t0, 0, t1, ((s0 + s1)/2), border = "orange")
text(1, 1, "A1")
rect(t1, 0, t2, ((s1 + s2)/2), border = "orange")
text(((t1 + t2)/2), (((s1 + s2)/2)/2), "S2")
segments(0.4, ((s1 + s2)/2), t2, ((s1 + s2)/2), col = "black", lty = "18")
text(0, ((s1 + s2)/2), ((s1 + s2)/2))
rect(t2, 0, t3, ((s2 + s3)/2), border = "orange")
text(((t2 + t3)/2), (((s2 + s3)/2)/2), "S3")
segments(0.4, ((s2 + s3)/2), t2, ((s2 + s3)/2), col = "black", lty = "18")
text(0, ((s2 + s3)/2), ((s2 + s3)/2))
```


4. Ahora construimos una función para calcular la AUDPC:


```{r}
audpc <- function(severidad, tiempo) {

    n <- length(tiempo)
    promsev <- matrix(-1, (n - 1))
    inttiem <- matrix(-1, (n - 1))
    for (i in 1:(n - 1)) {

        promsev[i] <- mean(c(severidad[i], severidad[i + 1]))
        inttiem[i] <- tiempo[i + 1] - tiempo[i]
    }
    producto <- promsev * inttiem
    sum(producto)

}



```


5. Obtenemos el valor del AUDPC usando la función previamente construida: 

```{r}
audpc(severidad, tiempo)
```

Otro posibilidad para obtener esta estimación es usar el paquete [_agricolae_](https://cran.r-project.org/web/packages/agricolae/vignettes/tutorial.pdf)

```{r message=FALSE, warning=FALSE}
library(agricolae)
agricolae::audpc(severidad,tiempo)
```


## Referencias

Sparks, A..H., P.D. Esker, G. Antony, L. Campbell, E.E. Frank, L. Huebel, M.N. Rouse, B.Van Allen, and K.A. Garrett, 2008. Ecology and epidemiology in R: Introduction to spatial analysis. The Plant Health Instructor. On-line: DOI:10.1094/PHI-A-2008-0129-03. The Plant Health Instructor. DOI:10.1094/PHI-A-2008-0129-02.